Minutes et répertoires du notaire Louis François POTTIER, 25 novembre 1786 - 1er septembre 1800 (étude XI)
Archives nationales
- Minutes de Louis François POTTIER, 25 novembre 1786 - 1er septembre 1800; MC/ET/XI/742 - MC/ET/XI/803
  - Minutes. an II, germinal - an II, floréal, germinal an II (21 mars 1794) - floréal an II (19 mai 1794); MC/ET/XI/783
    - Arrangement, quittance et décharge après le divorce entre Jacques-Louis David, peintre et député à la Convention nationale, demeurant cour et section du musée du Louvre, et Marguerite-Charlotte Pécoul, sa femme, demeurant rue de Corneille., 17 floréal an II (6 mai 1794); MC/ET/XI/783
      Fichier dit 'général' XIXe siècle (1147 actes), par Claire Béchu et Guillaume Nahon, 1988-1999. (fichier papier entièrement dématérialisé; voir contexte dans le Plan d’orientation général - Notaires de Paris, guides thématiques du Minutier).
      Date de création de la notice: 2008
      accord; quittance; décharge; David, Jacques-Louis; Pécoul, Marguerite-Charlotte; peintre
    - David (Jacques Louis), peintre et député à la Convention nationale, demeurant cour et section du Museum § Arrangement, quittance et décharge, après le divorce entre .. et Marguerite Charlotte Pecoul, sa femme, demeurant rue de Corneille., 6 mai 1794; MC/ET/XI/783
      Artisans XVIIIe siècle, par M. Rambaud et C. Grodecki, 1956-1977 ( fichier papier entièrement dématérialisé; voir contexte dans le Plan d’orientation général - Notaires de Paris, guides thématiques du Minutier).
      Date de révision: 2011-2012
      Date de création de la notice: 2010
      quittance; David, Jacques Louis; Pecoul, Marguerite Charlotte
  - Minutes. an II, prairial - an II, messidor, prairial an II (20 mai 1794) - messidor an II (18 juin 1794); MC/ET/XI/784
  - Minutes. an II, thermidor, thermidor an II (19 juillet 1794) - thermidor an II (17 août 1794); MC/ET/XI/785
    - Acte de notoriété d'Etienne Sillans, fils de Jean Sillans et de Louise Lespine, époux de Marie Clémence André et père de Marie Clémence Sillans, de Christine Félicité Sillans, et d'Antoine Jean Sillans., 8 thermidor an II (26 juillet 1794); MC/ET/XI/785
      notoriété; André, Marie-Clémence; Lespine, Louise; Sillans, Antoine-Jean; Sillans, Marie-Clémence; Sillans, Christine-Félicité; Sillans, Etienne; Sillans, Jean
  - Minutes. an II, fructidor, fructidor an II (18 août 1794) - fructidor an II (20 septembre 1794); MC/ET/XI/786
  - Minutes. an III, vendémiaire - an III, frimaire, vendémiaire an III (22 septembre 1794) - frimaire an III (20 décembre 1794); MC/ET/XI/787
  - Minutes. an III, frimaire - an III, nivôse, frimaire an III (21 novembre 1794) - nivôse an III (19 janvier 1795); MC/ET/XI/788
  - Minutes. an III, pluviose - an III, ventôse, pluviose an III (20 janvier 1795) - ventôse an III (20 mars 1795); MC/ET/XI/789
  - Minutes. an III, germinal - an III, floréal, germinal an III (21 mars 1795) - floréal an III (19 mai 1795); MC/ET/XI/790
  - Minutes. an III, prairial - an III, messidor, prairial an III (20 mai 1795) - messidor an III (18 juillet 1795); MC/ET/XI/791
  - Minutes. an III, thermidor - an III, fructidor, thermidor an III (19 juillet 1795) - fructidor an III (20 septembre 1795); MC/ET/XI/792
  - Minutes. an IV, vendémiaire - an IV, frimaire, vendémiaire an IV (23 septembre 1795) - frimaire an IV (21 décembre 1795); MC/ET/XI/793
  - Minutes. an IV, nivôse - an IV, ventôse, nivôse an IV (22 décembre 1795) - ventôse an IV (20 mars 1796); MC/ET/XI/794
  - Minutes. an IV, germinal - an IV, fructidor, germinal an IV (21 mars 1796) - fructidor an IV (20 septembre 1796); MC/ET/XI/795
  - Minutes. an V, vendémiaire - an V, ventôse, vendémiaire an V (22 septembre 1796) - ventôse an V (20 mars 1797); MC/ET/XI/796
  - Minutes. an V, germinal - an V, fructidor, germinal an V (21 mars 1797) - fructidor an V (20 septembre 1797); MC/ET/XI/797
  - Minutes. an VI, vendémiaire - an VI, ventôse, vendémiaire an VI (22 septembre 1797) - ventôse an VI (20 mars 1798); MC/ET/XI/798
  - Minutes. an VI, germinal - an VI, fructidor, germinal an VI (21 mars 1798) - fructidor an VI (20 septembre 1798); MC/ET/XI/799
  - Minutes. an VII, vendémiaire - an VII, ventôse, vendémiaire an VII (22 septembre 1798) - ventôse an VII (20 mars 1799); MC/ET/XI/800
  - Minutes. an VII, germinal - an VII, fructidor, germinal an VII (21 mars 1799) - fructidor an VII (20 septembre 1799); MC/ET/XI/801
  - Minutes. an VIII, vendémiaire - an VIII, ventôse, vendémiaire an VIII (23 septembre 1799) - ventôse an VIII (21 mars 1800); MC/ET/XI/802
  - Minutes. an VIII, germinal - an VIII, fructidor, germinal an VIII (22 mars 1800) - 14 fructidor an VIII (1er septembre 1800); MC/ET/XI/803
- Répertoire(s) de Louis François POTTIER, 21 avril 1782 - 1er septembre 1800; MC/RE/XI/15 - MC/RE/XI/16
  - Répertoire. 1782, 21 avril - an VIII, fructidor, 21 avril 1782 - 14 fructidor an VIII (1er septembre 1800); MC/RE/XI/15
    Répertoire des notaires Etienne Lair (21 avril 1782-16 novembre 1786), Louis-François Pottier(25 novembre 1786-14 fructidor an VIII (1er septembre 1800)).
    Informations concernant le classement et la cotation:
    Le niveau inférieur de description, quand il existe, correspond aux mentions d'actes contenues dans le répertoire. Parmi celles-ci, certaines peuvent y être décrites, de manière plus ou moins détaillée. Pour consulter l'acte proprement dit, il convient de rechercher la cote au niveau des articles (registre ou liasse) des minutes du notaire (cote de type 'MC/ET').
    - Acte baptistaire déposé des demoiselles Fleuriot et Yvon, 23 décembre 1786
      Mention dans le répertoire du notaire coté:
      MC/RE/XI/15
      Attention: la cote de répertoire (de type 'MC/RE') ne permet pas de consulter la minute de l'acte. ll convient de rechercher la cote de la minute (de type 'MC/ET') au niveau des articles (registre ou liasse) de minutes du notaire.
      L'accès aux images numérisées des pages du répertoire se fait au niveau de description supérieur (' Répertoire du notaire '), rubrique ' Consulter les archives numérisées associées'.
      Base Généanot des actes contenant des renseignements d'état civil, 1780-1790 par l'association La France généalogique, 2004-2012 (base de données migrée: voir contexte dans le Plan d’orientation général - Notaires de Paris, guides thématiques du Minutier).
      acte d'état civil; dépôt de pièces; Fleuriot (demoiselle); Yvon (demoiselle)
    - Contrat de mariage entre le sieur Prioset et la demoiselle Gonnard, 15 janvier 1787
      contrat de mariage; Prioset (sieur); Gonnard (demoiselle)
    - Acte de notoriété concernant la demoiselle Pinchard, 17 janvier 1787
      notoriété; Pinchard (demoiselle)
    - Contrat de mariage entre le sieur Merle et la demoiselle Levillain, 28 janvier 1787
      contrat de mariage; Merle (sieur); Levillain (demoiselle)
    - Inventaire après décès de Monsieur Savet, 1er février 1787
      inventaire après décès; Savet (monsieur)
    - Acte de notoriété déposé de Saint-Georges, 5 février 1787
      notoriété; dépôt de pièces; Saint-Georges
    - Contrat de mariage entre le sieur Dieu et la demoiselle Fouquet, 6 février 1787
      contrat de mariage; Dieu (sieur); Fouquet (demoiselle)
    - Contrat de mariage entre le sieur Masson et la demoiselle Cence, 16 février 1787
      contrat de mariage; Masson (sieur); Cence (demoiselle)
    - Inventaire après décès de la dame Cantin, 17 février 1787
      inventaire après décès; Cantin (dame)
    - Contrat de mariage entre le sieur Giraud et la demoiselle Moithey, 19 février 1787
      contrat de mariage; Giraud (sieur); Moithey (demoiselle)
    - Contrat de mariage entre le sieur Beaucher et la demoiselle Lauzanne, 19 février 1787
      contrat de mariage; Beaucher (sieur); Lauzanne (demoiselle)
    - Contrat de mariage entre Monsieur Potavigne et Mademoiselle Garnier, 22 février 1787
      contrat de mariage; Potavigne (monsieur); Garnier (mademoiselle)
    - Acte de notoriété concernant les successions des sieur et dame Domise, 28 février 1787
      notoriété; Domise (sieur); Domise (dame)
    - Acte de notoriété concernant Monsieur Séjourné, 2 mars 1787
      notoriété; Séjourné (monsieur)
    - Inventaire après décès de Monsieur Montchallain, 5 mars 1787
      inventaire après décès; Montchallain (monsieur)
    - Acte de notoriété après décès de Monsieur Vassor, 25 mars 1787
      notoriété; Vassor (monsieur)
    - Contrat de mariage entre le sieur Gonnard et la demoiselle Papillon, 27 mars 1787
      contrat de mariage; Gonnard (sieur); Papillon (demoiselle)
    - Acte de notoriété après décès du sieur Masson, 3 avril 1787
      notoriété; Masson (sieur)
    - Acte de notoriété après décès de Madame Lorrillard, 11 avril 1787
      notoriété; Lorrillard (madame)
    - Acte de notoriété après décès du sieur Miché, 11 avril 1787
      notoriété; Miché (sieur)
    - Acte baptistaire déposé du sieur Picard, 18 avril 1787
      acte d'état civil; dépôt de pièces; Picard (sieur)
    - Contrat de mariage entre le sieur Charpentier et la demoiselle Seignaret, 23 avril 1787
      contrat de mariage; Charpentier (sieur); Seignaret (mademoiselle)
    - Acte de notoriété après décès de Monsieur Chevalier, 27 avril 1787
      notoriété; Chevalier (monsieur)
    - Acte de notoriété déposé concernant la femme Boudet, 28 avril 1787
      notoriété; dépôt de pièces; Boudet (femme)
    - Testament Du sieur Joanich, 5 mai 1787
      testament; Joanich (sieur)
    - Acte de notoriété concernant les dames Planat et Bruneleau, 7 mai 1787
      notoriété; Planat (dame); Bruneleau (dame)
    - Testament déposé de Monsieur l'abbé la Haignant, 9 mai 1787
      testament; dépôt de pièces; La Haignant (monsieur l'abbé); abbé
    - Inventaire après décès du sieur Rottier, 16 mai 1787
      inventaire après décès; Rottier (sieur)
    - Inventaire après décès de la dame Mouton veuve Layné, 22 mai 1787
      inventaire après décès; Mouton (dame); Layné (veuve)
    - Contrat de mariage entre Monsieur Pantout et la demoiselle Franck, 4 juin 1787
      contrat de mariage; Pantout (monsieur); Franck (demoiselle)
    - Acte de notoriété après décès du sieur Pondartin, 17 juin 1787
      notoriété; Pondartin (sieur)
    - Acte mortuaire déposé de Monsieur Savet, 22 juin 1787
      acte d'état civil; dépôt de pièces; Savet (monsieur)
    - Inventaire après décès de la demoiselle Dubois, 22 juin 1787
      inventaire après décès; Dubois (demoiselle)
    - Acte de notoriété concernant le sieur Duhamel, 28 juin 1787
      notoriété; Duhamel (sieur)
    - Acte de notoriété concernant les héritiers Caillet, 3 juillet 1787
      notoriété; Caillet (héritiers)
    - Acte de notoriété concernant les sieurs et dame Aubry d'Arancey et Jacobé, 6 juillet 1787
      notoriété; Aubry d'Arancey (sieur); Jacobé (dame)
    - Inventaire après décès concernant Leferriere, 18 juillet 1787
      inventaire après décès; Leferriere
    - Inventaire après décès de la dame Aubert, 20 juillet 1787
      inventaire après décès; Aubert (dame)
    - Inventaire après décès de la femme Solier, 23 juillet 1787
      inventaire après décès; Solier (femme)
    - Acte de notoriété après le décès de Joube, 7 août 1787
      notoriété; Joube; Le More (monsieur); Le More (madame)
    - Inventaire après décès du sieur Brebion, 8 août 1787
      inventaire après décès; Brebion (sieur)
    - Inventaire après décès de maître Anne Guichard, 13 août 1787
      inventaire après décès; Guichard, Anne (messire)
    - Contrat de mariage entre Voisambert et demoiselle Thiellement, 27 août 1787
      contrat de mariage; Voisambert; Thiellement (demoiselle)
    - Contrat de mariage entre le sieur Sauvel et la demoiselle Mariot, 12 septembre 1787
      contrat de mariage; Sauvel (sieur); Mariot (demoiselle)
    - Contrat de mariage entre Latour Fontanelle et Mademoiselle Morlé, 14 septembre 1787
      contrat de mariage; Latour Fontanelle; Morlé (mademoiselle)
    - Contrat de mariage entre Dalandon et la demoiselle Gandreaux, 7 octobre 1787
      contrat de mariage; Daladon; Gandreaux (demoiselle)
    - Contrat de mariage entre Pierre de la Fosse et Mademoiselle Benoist, 8 octobre 1787
      contrat de mariage; La Fosse, Pierre de; Benoist (mademoiselle)
    - Inventaire après décès du sieur Didier, 16 octobre 1787
      inventaire après décès; Didier (sieur)
    - Contrat de mariage entre Monsieur Grison et la demoiselle Pinard, 13 novembre 1787
      contrat de mariage; Grison (monsieur); Pinard (demoiselle)
    - Contrat de mariage entre le sieur Potel et la demoiselle Le Grand, 16 novembre 1787
      contrat de mariage; Potel (sieur); Le Grand (demoiselle)
    - Contrat de mariage entre le sieur Cronier et la demoiselle Desjardin, 20 novembre 1787
      contrat de mariage; Cronier (sieur); Desjardin (demoiselle)
    - Inventaire après décès de Pierre Laurent et Pierre Antoine Dionis, 23 novembre 1787
      inventaire après décès; Laurent, Pierre; Dionis, Pierre-Antoine
    - Contrat de mariage entre le sieur Scellier et la demoiselle Parizy, 25 novembre 1787
      contrat de mariage; Scellier (sieur); Parizy (demoiselle)
    - Inventaire après décès de la veuve Chauvet, 26 novembre 1787
      inventaire après décès; Chauvet (veuve)
    - Inventaire après décès de E.C. Richard et M.A.G. Maupoint, sa femme, veuve, 5 décembre 1787
      inventaire après décès; Richard, E.C.; Maupoint, M.A.G. (dame)
    - Inventaire après décès de la succession Richard, 18 décembre 1787
      inventaire après décès; Richard (succession)
    - Inventaire après décès de Madame Jorand, 19 décembre 1787
      inventaire après décès; Jorand (madame)
    - Contrat de mariage entre Monsieur Omont et Mademoiselle Ferlet, 30 décembre 1787
      contrat de mariage; Omont (monsieur); Ferlet (mademoiselle)
    - Contrat de mariage entre Perrel; la demoiselle Goul, 12 janvier 1788
      contrat de mariage; Perrel; Goul (demoiselle)
    - Contrat de mariage entre Lambert et la demoiselle Séchaud, 12 janvier 1788
      contrat de mariage; Lambert; Séchaud (demoisele)
    - Contrat de mariage entre Grossat et la demoiselle Lair, 13 janvier 1788
      contrat de mariage; Grossat; Lair (demoiselle)
    - Contrat de mariage entre Priosel et la demoiselle Gonard, 14 janvier 1788
      contrat de mariage; Priosel; Gonard (demoiselle)
    - Contrat de mariage entre le sieur Croisinier et la demoiselle Charmet, 17 janvier 1788
      contrat de mariage; Croisinier (sieur); Charmet (demoiselle)
    - Acte de notoriété concernant Monsieur et Mademoiselle Bordier, 17 janvier 1788
      notoriété; Bordier (monsieur); Bordier (mademoiselle)
    - Contrat de mariage entre Bertrand et Mademoiselle Roger Dhennouville, 23 janvier 1788
      contrat de mariage; Bertrand; Roger Dhennouville (mademoiselle)
    - Contrat de mariage entre le sieur Pajoz et la demoiselle Laignel, 4 février 1788
      contrat de mariage; Pajoz (sieur); Laignel (demoiselle)
    - Inventaire après décès de Jean C. Thory et Godepain, sa femme, 20 février 1788
      inventaire après décès; Thory, Jean C.; Godepain (madame)
    - Inventaire après décès de Clement, 27 février 1788
      inventaire après décès; Clement
    - Inventaire après décès de Pierre Foy, 7 mars 1788
      inventaire après décès; Foy, Pierre
    - Inventaire après décès Parisis, 8 mars 1788
      inventaire après décès; Parisis
    - Inventaire après décès Chevillol, 8 mars 1788
      inventaire après décès; Chevillol
    - Testament Lemoine, 10 mars 1788
      testament; Lemoine
    - Inventaire après décès Cochu, 11 mars 1788
      inventaire après décès; Cochu
    - Contrat de mariage entre Toutin et la demoiselle Boyel Dieu, 17 mars 1788
      contrat de mariage; Toutin; Boyel Dieu (demoiselle)
    - Contrat de mariage entre Isnard et Marie Maynaut, 29 mars 1788
      contrat de mariage; Isnard; Maynaut, Marie
    - Acte de notoriété concernant les héritiers Minarel, 1er avril 1788
      notoriété; Minarel (héritiers)
    - Inventaire après décès de Scolastique Glavel, femme Godart, 3 avril 1788
      inventaire après décès; Glavel (scolastique); Godart (femme)
    - Acte de notoriété après le décès du sieur abbé Barbiez, 8 avril 1788
      notoriété; Barbiez (sieur); abbé
    - Contrat de mariage entre le sieur Aubriot et la demoiselle Gelain, 9 avril 1788
      contrat de mariage; Aubriot (sieur); Gelain (demoiselle)
    - Inventaire après décès de Barrier, 12 avril 1788
      inventaire après décès; Barrier
    - Contrat de mariage entre le sieur Mauduisson et la demoiselle Meunier, 12 avril 1788
      contrat de mariage; Mauduisson (sieur); Meunier (demoiselle)
    - Contrat de mariage entre le sieur Fouaillet et la demoiselle Meunier, 12 avril 1788
      contrat de mariage; Fouaillet (sieur); Meunier (demoiselle)
    - Contrat de mariage entre Roudot et Gosset, 14 avril 1788
      contrat de mariage; Roudot; Gosset
    - Constitution dotale Richard à ses enfants, 9 mai 1788
      Richard
    - Contrat de mariage entre Le Grand et Bichain, 17 mai 1788
      contrat de mariage; Le Grand; Bichain
    - Contrat de mariage entre le comte Dhericourt d'Ojoinville et Mademoiselle Roland, 17 mai 1788
      contrat de mariage; Dhericourt d'Ojoinville (comte); Roland (mademoiselle)
    - Contrat de mariage entre le sieur Simon et la demoiselle Turpin, 18 mai 1788
      contrat de mariage; Simon (sieur); Turpin (demoiselle)
    - Contrat de mariage entre le sieur Bonvalet et la demoiselle Gagnard, 21 mai 1788
      contrat de mariage; Bonvalet (sieur); Gagnard (demoiselle)
    - Contrat de mariage entre Lambert et la demoiselle Hurvoy, 29 mai 1788
      contrat de mariage; Lambert; Hurvoy (demoiselle)
    - Inventaire après décès de la veuve Buffard, 3 juin 1788
      inventaire après décès; Buffard (veuve)
    - Acte de notoriété concernant le sieur et la demoielle Lecerf, 12 juin 1788
      notoriété; Lecerf (sieur); Lecerf (demoiselle)
    - Inventaire après décès du sieur Lemoine, 17 juin 1788
      inventaire après décès; Lemoine (sieur)
    - Contrat de mariage entre le sieur Godard et la demoiselle Picard, 25 juin 1788
      contrat de mariage; Godard (sieur); Picard (demoiselle)
    - Inventaire après décès de la dame Lejour, 26 juin 1788
      inventaire après décès; Lejour (dame)
    - Acte de notoriété concernant Pineau, Gratelle, Vaubret, sieur et dame Drion, baron Dehayn, sieur et dame Chardon et Guillon veuve Magny, 26 juin 1788
      notoriété; Pineau; Gratelle; Vaubret; Drion (sieur); Drion (dame); Dehayn (baron); Chardon (sieur); Chardon (dame); Guillon (dame); Magny (veuve)
    - Inventaire après décès de Roger, 10 juillet 1788
      inventaire après décès; Roger
    - Testament du sieur Martin Ferré, 17 juillet 1788
      testament; Ferré, Martin
    - Acte de notoriété concernant la veuve Tourcelle, 22 juillet 1788
      notoriété; Tourcelle (veuve)
    - Contrat de mariage entre le sieur Le Jour et la demoiselle Vessière, 25 juillet 1788
      contrat de mariage; Le Jour (sieur); Vessière (demoiselle)
    - Acte de notoriété concernant le sieur Berthelot, 7 août 1788
      notoriété; Berthelot (sieur)
    - Acte de notoriété après le décès de Marie Antoine Nicolas Picard, 16 août 1788
      notoriété; Picard, Marie-Antoine-Nicolas
    - Contrat de mariage entre le sieur Troude et la demoiselle Jeulin, 9 septembre 1788
      contrat de mariage; Troude (sieur); Jeulin (demoiselle)
    - Acte de célébration de mariage déposé. du sieur Jean Etienne Combassive; Claire Marie Mathieu, 7 octobre 1788
      acte d'état civil; dépôt de pièces; Combassive, Jean-Etienne; Mathieu, Claire-Marie
    - Contrat de mariage entre le sieur Didier et la demoiselle Gouverneur, 11 octobre 1788
      contrat de mariage; Didier (sieur); Gouverneur (demoiselle)
    - Inventaire après décès de Monsieur Levasseur de La Héronnière, 13 octobre 1788
      inventaire après décès; Levasseur de la Heronniere (monsieur)
    - Contrat de mariage entre le sieur Recullé et la demoiselle Monnier, 14 octobre 1788
      contrat de mariage; Recullé (sieur); Monnier (demoiselle)
    - Acte de notoriété déposé concernant les sieur et dame Debellons, 4 novembre 1788
      notoriété; dépôt de pièces; Debellons (sieur); Debellons (dame)
    - Inventaire après décès de Madame Leveau, 10 novembre 1788
      inventaire après décès; Leveau (madame)
    - Testament déposé de la demoiselle Meaux, 12 novembre 1788
      testament; dépôt de pièces; Meaux (demoiselle)
    - Inventaire après décès du sieur Dubois, 12 novembre 1788
      inventaire après décès; Dubois (sieur)
    - Inventaire après décès du sieur Vincent, 24 novembre 1788
      inventaire après décès; Vincent (sieur)
    - Acte de notoriété concernant les héritiers Gueret, 29 novembre 1788
      notoriété; Gueret (héritiers)
    - Inventaire après décès de François de Tullier, 6 décembre 1788
      inventaire après décès; Tullier, François de
    - Acte de notoriété après le décès de Charles Lafond, 22 décembre 1788
      notoriété; Lafond, Charles
    - CM, entre Monsieur Marie et Mademoiselle Boudin, 2 janvier 1789
      contrat de mariage; Marie (monsieur); Boudin (mademoiselle)
    - Contrat de mariage entre le sieur Poitevin et la demoiselle Tillier, 11 janvier 1789
      contrat de mariage; Poitevin (sieur); Tillier (demoiselle)
    - Contrat de mariage entre Monsieur Gomier et Mademoiselle Caustrejeant, 14 janvier 1789
      contrat de mariage; Gomier (monsieur); Caustrejeant (mademoiselle)
    - Inventaire après décès de dame Robquin, 19 janvier 1789
      inventaire après décès; Robquin (dame)
    - Acte de notoriété concernant la dame Ramino, 26 janvier 1789
      notoriété; Ramino (dame)
    - Contrat de mariage entre le sieur Marchais et la demoiselle Cholat, 27 janvier 1789
      contrat de mariage; Marchais (sieur); Cholat (demoiselle)
    - Acte de notoriété concernant Bouclotier et Pougny, 28 janvier 1789
      notoriété; Bouclotier; Pougny
    - Compte d'exécution testamentaire du sieur Pointeau, le président Rolland au sieur Mauger, 29 janvier 1789
      compte d'exécution testamentaire; Pointeau (sieur); Rolland (président); Mauger (sieur)
    - Contrat de mariage entre le sieur Léonard Louis Grière et Jeanne Elisabeth Viel, veuve Dionis, 16 février 1789
      contrat de mariage; Griere, Léonard-Louis; Viel, Jeanne-Elisabeth; Dionis (veuve)
    - Inventaire après décès du sieur Meunier, 23 février 1789
      inventaire après décès; Meunier (sieur)
    - Contrat de mariage entre le sieur Calame et la demoiselle Humbert Droz, 26 février 1789
      contrat de mariage; Calame (sieur); Humbert Droz (demoiselle)
    - Inventaire après décès de la dame Pagelot, 10 mars 1789
      inventaire après décès; Pagelot (dame)
    - Inventaire après décès du sieur Blot, bourgeois de Versailles., 16 mars 1789
      inventaire après décès; Versailles (Yvelines); Blot (sieur)
    - Contrat de mariage entre le sieur Barrois et la dame Vincent, 17 mars 1789
      contrat de mariage; Barrois (sieur); Vincent (dame)
    - Inventaire après décès du sieur Thouron, 20 mars 1789
      inventaire après décès; Thouron (sieur)
    - Testament déposé de Monsieur Séjourné de Neuville, 26 mars 1789
      testament; dépôt de pièces; Séjourné de Neuville (monsieur)
    - Acte de notoriété constatant le nombre des héritiers du sieur Hua, notaire., 30 mars 1789
      notoriété; Hua (sieur); notaire
    - Inventaire après décès de Monsieur Séjourné de Neuville, 1er avril 1789
      inventaire après décès; Séjourné de Neuville (monsieur)
    - Testament déposé de Madame veuve Levavasseur de la Héronnière, 23 avril 1789
      testament; dépôt de pièces; Levasseur de La Héronnière (madame)
    - Inventaire après décès de Madame Levavasseur de la Héronnière, 24 avril 1789
      inventaire après décès; Levavasseur de La Héronnière (madame)
    - Inventaire après décès de Monsieur le baron de Bethune, 28 avril 1789